Inventaris van het archief der heerlijkheid Heerjansdam
Nationaal Archief, Den Haag
- Stukken betreffende de inkomsten der heerlijkheid., C
  - 's Heeren recht van visscherij in Heerjansdam., VI
    - Processtukken over de visscherij., B
      - Stukken, overgegeven aan het Hof van Holland vanwege Mr. Arent Roelant de Carpentier, heer van Rijsoort, impetrant en verweerder in reconventie, tegen Pieter Hieronimus van Ripperda, heer van Heerjansdam, gedaagde en eischer in reconventie, inzake de visscherij in de Waal., 1701-1702; 304; 1
        Het Hof van Holland beslist, dat Floris van Rijswijck het recht heeft om over de ambachtsheerlijkheid van Risoirde te beschikken, waartegen Jan Dedel als man van Beatris van Rijswijck, zuster van Floris, zich had verzet.
        Gedaen in den Haege opten negenden dach van Augusto int jaer veertienhondert vijffensestich.
        Copie uit de 18e eeuw op papier. (Inv. n°. 304 letter F 80.) Zie Reg. nos. 17 en 18.)
        17 1466 November 14.
        Philips, hertog van Bourgondië, beleent op verzoek van Floris van Rijswijck Claes die Vriese, zijn rentmeester-generaal van Holland, met de ambachtsheerlijkheid van Risoirde, de visscherij in de Waal en de ambachtsheerlijkheid van Strevelshouck.
        Gegeven opten veertienden dach van Novembri Ao. veertienhondert sesensestich.
        Copie uit de 18e eeuw op papier. (Inv. n°. 304 letter F 80.) (Zie Reg. nos. 16 en 18.)
        18 1467 Mei 27.
        Philips, hertog van Bourgondië, beleent op verzoek van Claes de Vriese, rentmeester-generaal van Holland, jonckvrouwe Beatris van Rijswijck, Jan Dedels wijf, met het ambacht van Rijsoirde, de visscherij in de Waal in Swindregt langs het genoemde ambacht en het ambacht van Strevelshoeck.
        Datum op den sevenentwintigsten dag van Mey anno 1467.
        Copie uit de 18e eeuw op papier. (Inv. n°. 304 letter F 90.) (Zie Reg. nos. 16 en. 17.)
        21 (15)00 Mei 14.
        Phillips etc. beleent Nicolaes van Valckesteyn met het ambacht van Rijsoirde, met de visscherij in de Waal in Swindrecht langs het genoemde ambacht en met het ambacht van Strevelshouck en met 30 morgen lands, gelegen in Rijswyke.
        Actum den veertiende in Meye seesthienhondert.
        Copie uit de 18e eeuw op papier. (Inv. n°. 304 letter F 10.)
        Het oorspronkelijke is gedateerd van 1556 Mei 18.
      - Dictum van het Hof van Holland in het proces over de visscherij in de Waal. Copie, 1700; 305; 1 stuk
      - Quitantie van Matth. Stipel, procureur van den heer van Heerjansdam, in het proces over de visscherij in de Waal., 1706; 306; 1 stuk
      - Stukken, overgegeven aan het Hof van Holland vanwege Pieter Hieronimus van Ripperda, heer van Beursen en Heerjansdam, gedaagde, eischer in reconventie requirant van requeste civile, tegen Mr. Arent Roelant de Carpentier, heer van Rijsoort, impetrant, verweerder in reconventie en gerequireerde, inzake de visscherij in de Waal., 1713-1715; 307; 2 dossiers, het ene iets vollediger dan het andere
        Zie Reg. nos. 5 en 22.
      - Stukken uit het proces van Pieter Hieronimus van Ripperda, heer van Beursen en Heerjansdam, gedaagde, eischer in reconventie requirant van requeste civile, tegen Mr. Arent Roelant de Carpentier, heer van Rijsoort, impetrant, verweerder in reconventie en gerequireerde, inzake de visscherij in de Waal., 1709-1715; 308; 6 stukken in 1 omslag en 2 charters
      - Stukken betreffende de appelprocedure tusschen Pieter Hieronimus van Ripperda, heer van Beursen en Heerjansdam, en Mr. Arent Roelant de Carpentier, heer van Rijsoort, inzake de visscherij in de Waal., 1716; 309; 9 stukken in een omslag
  - Stukken betreffende het haven- en kadegeld en het gors de Nachtmerrie., VII
    - Stukken betreffende de aardhaling in de Nachtmerrie en eenige andere onderwerpen., 1596-1597; 310; 2 liassen en 2 stukken in een omslag
      Een stuk bevat ook bepalings over de vrijheid van contributie van de Nachtmerrie.
    - Verleening van een erfelijke losrente van 250 gulden 'sjaars op de Nachtmerrie ten behoeve van heer Hendrik Duyst van Voorhout, heer van Zevenhuysen. (17e eeuwsche copie.), 1635; 311; 1 stuk
    - Verklaring van den rentmeester van Heerjansdam over inschrijving bij de verpachting der haven- en kadegelden en van een deel van het gors de Nachtmerrie., 19e eeuw; 312; 1 stuk
  - Stukken betreffende de tolheffing op den straatweg onder Heerjansdam., VIII
    - Rekening over het maken van eene straat te Heerjansdam, gedaan door heer, schout en gerechte van Heerjansdam., 1651; 313; 1 stuk
    - Verpachtingsconditiën van den tol op den straatweg in Heerjansdam., 1650-1669; 314; 3 stukken in een omslag
    - Overeenkomst tusschen stadhouer, secretaris en heemraden van Heerjansdam en schout en heemraad van de Kleine Lindt, waarbij de opbrengst van den tol geheel aan Heerjansdam wordt overgelaten., 1658; 315; 1 stuk
    - Koopbrief van het recht van tol in Heerjansdam en de Kleine Lindt door Adolf Hendrik Ripperda, heer van Beusen, Heerjansdam, etc., met quitantie voor de kooppenningen., 1666; 316; 2 stukken in een omslag
  - Stukken betreffende den grondeigendom van den heer van Heerjansdam., IX
    - Verlijbrief van gronden, in Zwijndrecht bedijkt, aan Philips van der Does, heer van Heerjansdam., 1490; 317; 1 charter
      Zie Reg. no. 19.
      19 1490 April 20.
      Johan, heer tot Wassenaer, tot Voorschooten, tot Catwijck etc., burggraaf van Leyden, beleent Philips van der Does met de door hem aan Zwindrecht bedijkte gronden en staat hem toe die te verkoopen, mits hij voor eens voor elken morgen een gouden Tornoize Rijnsgulden betaalt.
      Den XXen dach in April int jaer ons Heeren duysent CCCC tnegentich.
      Oorspr. (Inv. n°. 317). Met zeer geschonden zegel van Johan van Wassenaer in roode was.
    - Koopbrieven van onroerende goederen, gelegen in den Riedenwaard en gekocht door den heer van Heerjansdam., 1515-1745; 318; 3 stukken in een omslag en 24 charters
      Zie Reg. nos. 32, 35, 36, 39, 41, 42, 43, 44, 45, 46 en 52.
      - 1515, 318.1
        32 1515 October 2.
        Schout en heemraden van Heerjansdam oorkonden, dat Jan Willem Janssz. en Jan Outziersz. samen aan Aert Pietersz. verkocht hebben vier morgen en twee hont land, gelegen in Heerjansdam, en twee morgen en 1½ hont land, gelegen in het ambocht van Pieter Hughenz., nl. de Kleine Lindt.
        Int jaere ons Heeren duysent vijfhondert ende vijfthien den anderen dach in Octobriy.
        Oorspr. (Inv. n°. 318.) Met rest van een schepenzegel (van Pouwels Heyenz.) in groene was, 1 zegel verloren.
      - 1518, 318.2
        35 1518 Augustus 14.
        Schepenen in Dordrecht oorkonden, dat Anna Adriaen Ockers zoons weduwe, Cornelis Adriaens zoon, haar zoon, en Jan Jacopszoon, bailiu van Zuytholland, haar zwager, aan Aert Pieters zoon verkocht hebben 1½ morgen land, gelegen op Heren-Jansdam in die Zijdwy.
        Int jaer ons Heeren duyssent vijffhondert ende achtien opten veerthiensten dach in Augusto.
        Oorspr. (Inv. n°. 318.) Met 2 schepenzegels (van Jan Vrancken zoon en Cornelis Heymans zoon) in groene was.
      - 1522, 318.3
        36 1522 Februari 4.
        Schout en heemraden van Ryderambocht oorkonden, dat Dirck Pietersz. aan Alijtghen Floris van Tol Florisz. weduwe verkocht heeft 13 morgen land en een huis, gelegen in Nyeuwe Ryderwaert.
        Ghedaen int jaer ons Heeren duysent vvijffhondert ende een ende twintich den vierden dach van Februarii.
        Oorspr. (Inv. n°. 318.) Met 3 schepenzegels (van Willem Cornelisz., Cornelis Willemsz. en Jan Kyvit Jansz.) in groene was.
      - 1535, 318.4
        39 1535 December 4.
        Schout en heemraad van het ambacht Oostbarendrecht en schout en heemraden van Zyedewy oorkonden, dat Pieter Wyttenz. aan Aert Pietersz., verkocht heeft een morgen land, gelegen in Zyedewy.
        Int jair ons Heeren M vijfhondert vijf ende XXX stilo curie Hollandie den vierden Decembri.
        Oorspr. (Inv. n°. 318.) Met 2 zegels (van Cornelis Beerntsz en Cornelis Michiels) in groene was, 1 zegel verloren.
      - 1536, 318.5
        41 1536 Mei 6.
        Schout en heemraden van Oostbarendrecht en van Zyedewy oorkonden, dat Katherina, weduwe wijlen Jacob Oom, te Dordrecht aan Aert Pietersz. verkocht heeft 1½ morgen bedijkt land, gelegen in Zyedewy.
        Ghedaen int jair ons Heeren duysent vijfhondert ses ende dertich stilo cur(i)e Hollandie den VIen Mey.
        Oorspr. (Inv. n°. 318.) Met 2 zegels (van Adriaen. Lauwer. en Willem Adriaen Jors' zoon) in groene was.
      - 1539, 318.6
        42 1539 Augustus 19.
        Schout en heemraden in het ambacht Ridderkercke oorkonden, dat Pieter van Halmele aan Aert Pietersz. verkocht heeft 11½ morgen land, gelegen in Veerenambacht.
        Gedaen int jair ons Heeren duysent vijfhondert negen ende dertich opten negenthiensten dach in Augusto.
        Oorspr. (Inv. n°. 318.) Met 3 zegels (van Aert Symonsz, Claes van Driel Dirckz. en Theeus Adriaensz.) in groene was, 1 zegel verloren.
      - 1541, 318.7
        43 1541 September 25.
        Schout en heemraden in het ambacht van Ridderkercke oorkonden, dat Wytman van Buyten als executeur-testamentair van heer Adriaen van Buyten, priester en kapelaan te Breda, met goedvinden van zijn mede-executeur heer Willem Langeraick, priester, aan Aert Pietersz. verkocht heeft de helft van 7 morgen land met de helft van het huis, gelegen in den Hoefslach in Nyen Ridderwairt, en de helft van 1½ morgen land, gelegen in Nyen Ridderwairt.
        Gedaen int jair ons Heeren duysent vijfhondert een ende veertich opten vijf ende twintichsten dach in Septembri.
        Oorspr. (Inv. n°. 318.) Met 4 zegels (van Aert Symonsz., Gherit Gheritsz, Dirck Willemsz. en Joris Jansz.) in groene was.
      - 1543, 318.8
        45 1543 Januari 10.
        Schepenen van Dordrecht geven een bevestigingsbrief van den verkoop van de helft van zeven morgen en twee hont land door Jacop Claes dochter, Cornelis Claesz. weduwe, aan Aert Heeren Pietersz., nader vermeld in den brief, waardoor deze gestoken is. (Zie Reg. n°. 44.)
        Des Woesdaich nae Dorthiendach opten thienden dach in Januario A°. XVc twee ende veertich.
        Oorspr. (Inv. n°. 318.) Met 3 schepenzegels (van Gherit Evertsz, Maerten Dirckz. Screvele, Aert Heren Staesz.) in groene was, 1 zegel verloren.
      - 1542, 318.9
        44 1542 October 27.
        Schepenen van Dordrecht oorkonden, dat Jacop Claes' dochter, Cornelis Claesz. weduwe, aan Aert Heeren Pietersz. verkocht heeft de helft van zeven morgen en 2 hont land, die zij met den genoemden ambachtsheer gemeen had, gelegen in Westbarendrecht.
        Int jaer ons Heeren duysent vijffhondert twee ende veertich opten seven ende twintichsten dach in Octobri.
        Oorspr. (Inv. n°. 318.) Met 2 schepenzegels (van Gherit Evertsz. en Maerten Dirckz. Screvele) in groene was, 2 zegels verloren.
        Met een transfix van 1543 Januari 10. (Reg. n°. 45.)
      - 1543, 318.10
        46 1543 Juni 12.
        Stadhouder en heemraden in Ridderkerck oorkonden, dat de erfgenamen van wijlen Adriaen Scriver Claesz. aan Aert Pietersz. verkocht hebben elf morgen vier hont en twintig roeden land met huis enz., gelegen in Nyen Ridderwaert in een stuk land van 13 morgen. (Zie Reg. n°. 36.)
        Gedaen int jair ons Heeren duysent vijfhonderd drie ende veerlich opten twalifsten dach in Junio.
        Oorspr. (Inv. n°. 318.) Met 3 zegels (van Pieter Cornelisz., Joris Jansz. en Drick Willemsz.) in groene was, 1 zegel verloren.
      - 1558, 318.11
        52 1558 September 29.
        Schout en heemraden van Heerjansdam oorkonden, dat Joest Ariaensz., Allaert Ariaensz. en Neelken Ariaens dochter aan Job van Teylingen als rentmeester van de kinderen van Aert Pietersz. een griend verkocht hebben, gelegen buitendijks in den Hoechgen Nes.
        Gedaen opten XXIXen Septembry anno XVc achtende vijftich.
        Oorspr. (Inv. n°. 318.) Met 1 zeer geschonden zegel in groene was, 2 zegels verloren.
      - 1543, 318.11
      - 1615, 318.12
      - 1622, 318.13
      - 1623, 318.14
      - 1627, 318.15
      - getransfigeerde charter 1624, 318.16
      - getransfigeerde charter 1616, 318.17
      - getransfigeerde charter 1607, 318.18
      - 1628, 318.19
      - 1661, 318.20
      - 1722, 318.21
    - Vonnis van het Hof van Holland in een appelprocedure tusschen den heer van Heerjansdam en de erven van zijn overleden echtgenoote over den eigendom van de onroerende goederen, staande het huwelijk aangekocht., 1536; 319; 1 charter
      Zie Reg. no. 40.
      40 1536 Februari 1.
      Het Hof van Holland velt vonnis in een appèlprocedure tusschen Jan van Lijnden, poorter te Antwerpen, als man en voogd van joncfrou Ermgaert Sandelins, impetrant in reformacie, en Aernt Pietersz., gedaagde, over de erfenis van joncvr. Cornelia Sandelins, echtgenoote van gedaagde.
      Den 1en Februarii anno XVc ende vijffendertich stilo curie Hollandie.
      Oorspr. (Inv. n°. 319.) Het zegel van justitie in roode was verloren.
    - Mandament van relief d'appel, verleend door den Grooten Raad van Mechelen aan den voogd van de kinderen van wijlen Aerndt Pietersz., ambachtsheer van Heerjansdam, en van een provisioneel vonnis van het gerecht van Barendrecht, gewezen in een zaak over landeigendom., 1552; 320; 1 charter
      Zie Reg. no. 51.
      51 1552 Augustus 5.
      Kaerle, Roomsch keizer enz., geeft op verzoek van Adriaen Pietersz., Govert Adriaensz., Joost Jacopsz. en meester Cornelis Suys, raad ordinaris van den rade in Hollant, als voogd en curator van de kinderen van wijlen Aerndt Pietersz., mandament van relieff d'appèl bij den Grooten Raad van een provisioneel vonnis van het gerecht van Barendrecht, gewezen over landeigendom in een proces tusschen bovengenoemde personen en de erfgenamen van Claes van Noorden.
      Gegeven in onsen stede van Mechelen den vijfsten dach van Oegst int jaer ons Heeren duysent vijfhondert tweënvijftich, van onsen Keyserijcke 't XXXIIIe ende van onsz. rijcken van Spaengen ende andere het XXXVIIe.
      Oorspr. (Inv. n°. 320.) Met geschonden zegel van den Grooten Raad in roode was.
    - Stuk, bewijzende een grondkaveling, waarbij de heer van Heerjansdam partij is., 1615; 321; 1 charter
    - Brief, waarbij de Staten van Holland de vrouwe van Heerjansdam op haar verzoek voor tien jaren ontslaan van de verplichting om heele en halve tienden te betalen op voorwaarde, dat zij een kostbare bedijking zal uitvoeren., 1625; 322; 1 charter
    - Quitantie van de kooppenningen van land, gekocht door den heer van Heerjansdam., 1631; 323; 1 stuk
    - Taxaties van onroerende goederen van den heer van Heerjansdam, 1661-1739; 324; 2 stukken in een omslag
    - Huurcedulen van gronden, aan den heer van Heerjansdam toebehoorend., 1682-1702; 325; 2 stukken in een omslag
    - Attestatiën betreffende de hoedanigheid van landen in de omgeving van het Hof van Heerjansdam. (17e eeuw.), 1600-1700; 326; 1 lias
    - Authentieke verklaring van schout en schepenen van Heerjansdam over het voorkomen van eenige stukken land als verpachte goederen van den heer van Heerjansdam in een rekening over het jaar 1638., 1702; 327; 1 stuk
    - Extract uit den kadastralen legger der ongebouwde en gebouwde eigendommen van den ambachtsheer van Heerjansdam in de gemeente Heerjansdam. Met drie bijlagen., 1835; 328; 4 stukken in een omslag
    - Missive van Gedeputeerde Staten van Zuid-Holland aan den Heer van Heerjansdam in antwoord op een klacht over hermeting van onroerend goed., 1877; 329; 1 stuk
    - Eenige aanteekeningen betreffende onroerend eigendom van den heer van Heerjansdam., (19e eeuw); 330; 8 stukken in 1 omslag
- Stukken betreffende kerkelijke aangelegenhede., D
  - Stukken betreffende de armen en de kerk van Heerjansdam. 19e eeuw., 1559-(19de eeuw); 331; 11 stukken in een omslag en 1 charter
  - Stukken betreffende het vervullen van de predikantsplaats in Heerjansdam., 1660-1670; 332; 37 stukken in een omslag
- Stukken betreffende den heer van Heerjansdam als een ambachtsheeren van den Zwijndrechtschen waard., E
  - Uitgifte ter bedijking van de Zwijndrechtschen waard. (Vier 17e en 18e eeuwsche copieën.), 1332; 333; 4 stukken in een omslag
    Zie Reg. nos. 1 en 20.
    1 1332 Januari 14.
    Willem, graaf van Henegouwen, geeft Zwindreght uit om het te bedijken met de bepaling, dat elk, die een 1/16 deel of meer van het land neemt, ambachtsheer van dat land zal worden.
    Gegeven tot Broessele op Ste. Ponciaens dach int jaer ons Heeren duysent driehondert een ende dertigh.
    a. Opgenomen in een vidimus van burgemeesters, schepenen en raad van Dordrecht van 1495. (Zie Reg. n°. 20.)
    be. Vier copieën uit de 18e eeuw op papier. (Inv. n°. 333.)
    Gedrukt:
    Van der Eyck. Handvesten van Zuyt-Holland, 268.
    Boxhorn op Reygersberg. Chronijk van Zeeland II, 144.
    J. van Oudenhoven. Beschrijving van Zuyt-Holland, 240.
    Groot Placaatboek II, 1574.
    - Van Mieris. Groot Charterboek II, 507.
    Meylink. Geschiedenis van het Hoogheemraadschap en der lagere waterbesturen van Delfland, bijl. 102 n°. 101.
    Nibbelink n°. 10, die het ten onrechte op 1331 November 19 dateert.
    20 1495 Augustus 10.
    Burgemeesters, schepenen en raad van Dordrecht geven vidimus van den brief van 1332 Januari 14. (Zie Reg. no. 1.)
    Gedaen int jaer ons Heeren duysent vierhondert vijff ende tnegentig den thiensten dach in Augusto.
    a.d. Vier copieën uit de 18e eeuw op papier. (Inv. n°. 333.)
  - Stuk uit een appelprocedure betreffende de aardhaling voor het Hof van Holland tusschen den dijkgraaf van Zwijndrecht en den heer van Heerjansdam. Gelijktijdige copie., 1596; 334; 1 stuk
  - Stukken betreffende het aanstellen van den dijkgraaf van Zwijndrecht., 1563-1773; 335; 20 stukken, waaronder verscheidene dubbele, in een omslag
    Hierbij twee stukken over hetzelfde onderwerp uit 1681, niet van den heer van Heerjansdam, maar van de vrouwe van Heer-Oudelantsambacht.
    Zie Reg. no. 53.
    53 1563 Augustus 21.
    Philips, koning van Castillen enz., verkoopt aan burgemeesters, schepenen en raad van Dordrecht het hem toekomende recht in de keur van den dijkgraaf van Swijndregt voor 600 pond van 40 gr. Vl.
    Gegeven in onser stadt van Brussele den XXIe dagh van Augusto int jaer ons Heeren duysent vijffhondert dryentsestigh, van onsen rijcke, te wetene van Spangiën, Siciliën etc. 't XVIIIe ende van Napels 't(X)Xe.
    Copie op papier. (Inv. n°. 335.)
    Gedrukt bij Nibbelink n°. 181 en bij Mr. J.H. van de Wall, Handvesten der stad Dordrecht bl. 1268.
  - Brief van H. van Osch jr. aan den heer van Heerjansdam betreffende zaken van den Zwijndrechtschen waard. Met twee bijlagen., 1681; 336; 3 stukken
  - Stukken van onderscheiden aard betreffende den Zwijndrechtschen waard., 1681-(19de eeuw); 337; 3 stukken in een omslag
  - Opsommingen van eenige privilegien en handvesten van Zwijndrecht., (17e eeuw); 338; 2 stukken in een omslag
  - Memorie van antwoord op de concept-memorie voor-ambachtsheeren en -vrouwen van de Zwijndrechtschen waard betreffende hun deliberatiën in een buitengewone vergadering. Met antwoord door ambachtsheeren en -vrouwen. (Gelijktijdige copieën.), 1774; 339; 2 stukken in een omslag
  - Notulen der vergadering van ambachtsheeren en -vrouwen van den Zwijndrechtschen waard. (Gelijktijdige copie.), 1775; 340; 1 stuk
  - Procuratie, gegeven door den heer van Heerjansdam om hem te verteengenwoordigen op de vergaderingen van ambachtsheeren en -vrouwen van den Zwijndrechtschen waard.18e eeuw. (Minuut.), 1700; 341; 1 stuk
  - Verklaring van ambachtsheeren en -vrouwen van den Zwijndrechtschen waard ter voldoening aan het Keizerlijk discreet van 11 Januari 1811. (Gelijktijdige copie.), 342; 1 stuk
  - Verdeeling en verevening van kooppenningen van verkochte goederen, vroeger gemeen aan ambachtsheeren en -vrouwen van den Zwijndrechtschen waard., 1840; 343; 1 stuk
- Stukken van onderscheiden aard, behoorend tot het archief der heeren van Heerjansdam., F
  - Schuldbekentenis van Wilhelmina van Huemen, vrouwe van Hardenbroeck, ten behoeve van haar zoon joncker Joachim van Hardenbroeck van een som van vijfduizend gulden. (Fragment.), 1601; 344; 1 stuk
  - Extract uit het register van civile sententien van het Hof van Utrecht, bevattende een beslissing in een proces tusschen den heer van Heerjansdam, als voogd van den eigenaar van zekere vicarie, gefundeerd op twee altaren in de Pieterskerk te Utrecht, en vicedeken en kapittel van die kerk., 1653; 345; 1 stuk
  - Stukken betreffende de renunciatie van de weduwe van Gijsbert van Hardenbroeck ten laste van den boedel van haar echtgenoot van haar weduwgeld en verschillende andere inkomsten., 1657; 346; 5 stukken in een omslag
  - Eenige financieele stukken, afkomstig van Maria van Lyere, weduwe van Pieter van Tuyll van Serooskerke, heer van Heerjansdam., 1659; 347; 2 stukken in een omslag
  - Verkoopconditiën, waarop met machtiging vanwege den heer van Heerjansdam zullen verkocht worden de goederen en meubelen van capt. Read, gevonden op het huis te Heerjansdam., 1659; 348; 1 stuk
  - Dagvaardiging van de voogde van de kinderen van wijlen Gijsbert van Hardenbroeck om een schuld van de nalatenschap te betalen aan Johanna van Hardenbroeck, vrouwe van Wellandt., 1652; 349; 1 stuk
  - Exploit van verleening van verstek van diminutie salvo purge met de clausule van edicte aan Adriaen Berevelt tegen den heer van Heerjansdam., 1720; 350; 1 stuk
- Oude inventarissen van stukken betreffende Heerjansdam., G
  - Inventaris van papieren, gevonden in het sterfhuis van den heer van Heerjansdam en betreffende Heerjansdam., (18e eeuw); 351; 1 stuk
    Het laatste in het stuk voorkomende jaartal is 1681.
    De bedoelde heer van Heerjansdam stierf in 1725.
  - Inventarissen van de papieren betreffende Heerjansdam, voor het grootste gedeelte "leggende in het gestooken cabinet"., 18de eeuw; 352; 8 stukken in een omslag
- Stukken gevonden in het archief der heerlijkheid Heerjansdam, maar waarvan het verband met Heerjansdam niet duidelijk is., H
  - Brief, waarbij Aelbrecht, graaf van Holland, verklaart een dijkgraaf in Ryderwaart te zullen stellen en verdere maatregelen te zullen nemen om de in het ongereede geraakte bedijing weer in goede orde te stellen. (17e eeuwsche copie.) (Zie Reg. no. 12.), 1403; 353; 1 stuk
    Zie Reg. no. 12.
    12 1403 December 9.
    Aelbrecht, hertog van Beieren, oorkondt, dat hij in Ryderwaert een dijkgraaf zal aanstellen, en dat er vijf hooge heemraden zullen gekozen worden, en neemt nog andere maatregelen om de bedijking weer in goede orde te krijgen.
    In den Hage op den 9 dach in Decembor 1403.
    Copie uit de 17e eeuw op papier naar een notariëele copie. (Inv. n°. 353.)
  - Uitgiftebrief voor Floris van Kiefhoeck van landen buiten het land van Zwijndrecht en tevens van alle tienden aldaar. (17e eeuwsche copie.), 1435; 354; 1 stuk
    Zie Reg. no. 13.
    13 1435 November 17.
    Philips, hertog van Bourgondië enz., geeft aan Floris van Kief hoeck alle waarden en uiterlanden voor Swindrecht uit om te bedijken en geeft hem tevens alle tienden aldaar in erfpacht tegen een mark zilver.
    Gegeven op den 17 dach van Novembry int jaer ons Heeren 1435.
    Copie uit de 17e eeuw op papier. (Inv. n°. 354.)
  - Verlijbrief van Gheryt-Heynricxzoonsambacht aan de kinderen en erfgenamen van wijlen Adriaen Pieters zoon, tot zoolang zij van hun vaderlijk erfdeel gescheiden zullen zijn., 1515; 355; 1 charter
    Het latere opschrift, dat Gheryt-Heynricxzoonsambacht gelijk stelt met Heerjansdam is niet onjuist. Het is een leen van Polanen.
    Zie Reg. no. 31.
    31 1515 Augustus 12.
    Heynrick, graaf tot Nassouwen, tot Vyanden, heer tot Breda, ter Leck, Diest, Huesden etc., beleent Aernt Pietersz. ten behoeve van de kinderen van wijlen Ariaen Pieters zoon met Gheryt Heynricx zoons ambocht, gelegen in Zwijndrecht.
    Gegeven opten twalfsten dach van Augusto int jaer ons Heeren duysent vijfhondert ende vijfthiene.